
---
output: pdf_document
---
\begin{center}

  {\LARGE FUNDAÇÃO GETULIO VARGAS}\\
  \vspace{7cm}

  \textcolor{blue}{\large\textbf{{ANALISE EXPLORATÓRIA DE DADOS E VISUALIZAÇÃO}}}\\
  \vspace{2cm}

  {\large {LUIS ANTONIO ALVES}\\}

  \vspace{9,9cm}
  {\large {São Paulo}}\\
  \vspace{0.15cm}
  {\large {Abril 2021}}
  %\vspace{0.15cm}
\end{center}

\thispagestyle{empty}

\newpage


```{r setup, include=FALSE}
knitr::opts_chunk$set(echo = FALSE)
library(dplyr) 
```


\begin{center}
  \textcolor{blue}{\large\textbf FAMILIARIZAÇÃO COM O DPLYR}\\
  \vspace{1cm}
\end{center}

\begin{center}
  {\large\textbf Utilize a base imdb nos exercícios a seguir.}\\
  \vspace{1cm}
\end{center}


```{r echo=FALSE}
imdb <- readr::read_rds("E:\\FGV\\AEDV35\\Lista 4\\4Lista\\imdb.rds")
```
1. Teste aplicar a **função glimpse()** do pacote {dplyr} à base imdb. O que ela faz?
```{r echo=TRUE}
glimpse(imdb)
```
\  

2. Crie uma tabela com apenas as colunas titulo, diretor, e orcamento. Salve em um objeto chamado imdb_simples.
```{r echo=TRUE}

imdb_simples <-imdb %>%
  select(titulo, diretor, orcamento)
imdb_simples
```

\newpage

3. Selecione apenas as colunas ator_1, ator_2 e ator_3 usando o ajudante **contains()**.
```{r echo=TRUE}

imdb %>%
  select(contains("ator"))
```
\  

4. Usando a função select() **(e seus ajudantes)**, escreva códigos que retornem a base IMDB sem as colunas ator_1, ator_2 e ator_3. Escreva todas as soluções diferentes que você conseguir pensar:

  a)
```{r echo=TRUE}

imdb %>%
  select(-contains("ator"))

```

\newpage

  b)
```{r echo=TRUE}

imdb %>%
  select(-starts_with("ator"))

```
  c)
```{r echo=TRUE}

imdb %>%
  select(-ator_1, -ator_2, -ator_3)

```
\newpage

5. Ordene os filmes em ordem crescente de ano e decrescente de receita e salve em um objeto chamado **filmes_ordenados**.
```{r echo=TRUE}

filmes_ordenados <-imdb %>%
  arrange(ano, desc(receita))
filmes_ordenados
```
\   

6. Selecione apenas as colunas titulo e orcamento e então ordene de forma decrescente pelo orcamento.
```{r echo=TRUE}

imdb %>%
  select(titulo, orcamento)  %>%
  arrange(desc(orcamento))
```
\newpage

7. Crie um objeto chamado **filmes_pb** apenas com filmes preto e branco.

```{r echo=TRUE}
filmes_pb <-imdb %>% 
    filter(cor %in% c("Black and White"))
filmes_pb
```
\   

8. Crie um objeto chamado curtos_legais com filmes de 90 minutos ou menos de duração e nota no imdb maior do que 8.5.

```{r echo=TRUE}
curtos_legais <-imdb %>% 
  filter(duracao <= 90, nota_imdb > 8.5) %>% 
  select(duracao, nota_imdb)
curtos_legais
```
\newpage

9. Retorne tabelas **(tibbles)** apenas com:

  a. filmes coloridos anteriores a 1950;
  
```{r echo=TRUE}
imdb %>% 
  filter(cor %in% c("Color"), ano < 1950) %>% 
  select(titulo, cor, ano)
```
\  

  b. filmes do “Woody Allen” ou do “Wes Anderson”;
  
```{r echo=TRUE}
imdb %>% 
  filter(ator_1 %in% c('Woody Allen', "Wes Anderson")) %>% 
  select(titulo, ator_1, ator_2, ator_3, ano)
```
\newpage
  c. filmes do “Steven Spielberg” ordenados de forma decrescente por ano, mostrando apenas as colunas      titulo e ano;
    
```{r echo=TRUE}
imdb %>% 
  filter(diretor %in% c('Steven Spielberg')) %>% 
  arrange(ano)  %>% 
  select(titulo, ano)
```
\    

  d. filmes que tenham “Action” ou “Comedy” entre os seus gêneros;
    
```{r echo=TRUE}
imdb %>% 
  filter(generos %in% c('Action', "Comedy")) %>% 
  select(titulo, generos, ano)
```
\newpage

  e. filmes que tenham “Action” e “Comedy” entre os seus gêneros e tenha nota_imdb maior que 8;
    
```{r echo=TRUE}
imdb %>% 
  filter(generos %in% c('Action', "Comedy"), nota_imdb > 8) %>% 
  select(titulo, generos, nota_imdb)
```
\    

  f. filmes que não possuem informação tanto de receita quanto de orçamento **(isto é, possuem NA em         ambas as colunas)**.
    
```{r echo=TRUE}
imdb %>% 
  filter(receita %in% c('NA'), orcamento %in% c('NA')) %>% 
  select(titulo, receita, orcamento)
```
\    


10. Crie uma coluna chamada **prejuizo=(orcamento - receita)** e salve a nova tabela em um objeto chamado **imdb_prejuizo**. Em seguida, filtre apenas os filmes que deram prejuízo e ordene a tabela por ordem crescente de prejuízo.
    a) (orcamento - receita)
```{r echo=TRUE}

imdb_prejuizo <-imdb %>%
  mutate(prejuizo = (orcamento - receita) ) %>% 
  filter((orcamento - receita) >= 0 ) %>% 
  arrange(desc(prejuizo)) %>% 
  select(titulo, orcamento, receita, prejuizo)
imdb_prejuizo
```
\newpage
  b) (receita - orcamento)
```{r echo=TRUE}

imdb_prejuizo <-imdb %>%
  mutate(prejuizo = (receita - orcamento ) ) %>% 
  filter((receita - orcamento ) < 0 ) %>% 
  arrange(desc(prejuizo)) %>% 
  select(titulo, orcamento, receita, prejuizo)
imdb_prejuizo
```
\  

11. Fazendo **apenas uma chamada da função mutate()**, crie as seguintes colunas novas na base imdb:
  a. lucro = receita - orcamento
  b. lucro_medio
  c. lucro_relativo = (lucro - lucro_medio)/lucro_medio
  d. houve_lucro = ifelse(lucro > 0, "sim", "não")

```{r echo=TRUE}

imdb %>%
mutate(lucro = (receita - orcamento ),
       lucro_medio = mean(lucro), 
       lucro_relativo = var(lucro - lucro_medio/lucro_medio),
       houve_lucro = ifelse(lucro > 0, "sim", "não")) %>% 
select(titulo, orcamento, receita, lucro, lucro_medio, lucro_relativo, houve_lucro)
```
\newpage

12. Calcule a **duração média e mediana** dos filmes da base.
```{r echo=TRUE}

imdb %>%
mutate(lucro = (receita - orcamento ),
       medio_lucro = mean(lucro, na.rm = TRUE), 
       mediana_lucro =  median(lucro - medio_lucro/medio_lucro, na.rm = TRUE)) %>% 
select(titulo, orcamento, receita, lucro, medio_lucro, mediana_lucro)
```
\  

13. Calcule o **lucro médio** dos filmes com **duração menor que 60 minutos**.
```{r echo=TRUE}

imdb %>%
mutate(lucro = (receita - orcamento ), medio_lucro = mean(lucro, na.rm = TRUE)) %>% 
    filter(duracao < 60) %>% 
  select(titulo, receita, lucro, medio_lucro, duracao)
```
\newpage

14. Apresente na mesma tabela o lucro médio dos filmes com duracao menor que 60 minutos e o lucro médio dos filmes com duracao maior ou igual a 60 minutos.
```{r echo=TRUE}

imdb %>%
group_by(duracao < 60, duracao > 60 ) %>% 
    mutate(lucro = (receita - orcamento),
           lucro_medio = mean(lucro, na.rm = TRUE)) %>%
  select(titulo, receita, lucro, lucro_medio, duracao)
```

\  

15. Retorne tabelas (tibbles) apenas com:
  a. a nota IMDB média dos filmes por tipo de classificacao;
```{r echo=TRUE}

imdb %>%
group_by(classificacao) %>% 
    summarise(nota_media=mean(nota_imdb, na.rm = TRUE)) %>%
  select(classificacao, nota_media)
```  
\newpage

  b. a receita média e mediana dos filmes por ano;
```{r echo=TRUE}

imdb %>%
group_by(ano) %>% summarise(
              receita_media=mean(receita, na.rm = FALSE),
              receita_mediana=median(receita, na.rm = FALSE)) %>%
  select(ano, receita_media, receita_mediana)
```  

\  

  c. apenas o nome dos diretores com mais de 10 filmes.
```{r echo=TRUE}

imdb %>%
group_by(diretor)
```  

\  


## Incluindo Gráficos



```{r imdb, echo=TRUE}

```
